臺灣臺中地方法院刑事裁定
111年度單禁沒字第759號
聲  請  人  臺灣臺中地方檢察署檢察官
被      告  卓泓任



上列聲請人因被告違反毒品危害防制條例等案件（110年度毒偵
字第2726號、110年度撤緩毒偵字第185號），聲請單獨宣告沒收
（111年度聲沒字第627號），本院裁定如下：
    主  文
扣案如附表編號1、3號「扣案物品」欄所示之物品均沒收銷燬；
扣案如附表編號2、4號「扣案物品」欄所示之物品均沒收。
    理  由
一、聲請意旨略以：被告卓泓任前因涉犯施用第二級毒品等案件
    ，經臺灣臺中地方檢察署（下稱臺中地檢署）檢察官以如附
    表「偵查案號」欄所示之案號為不起訴處分確定，而該等案
    件所扣案如附表編號1、3號「扣案物品」欄所示之物品，均
    屬違禁物，扣案如附表編號2、4號「扣案物品」欄所示之物
    品，均係被告所有供犯罪所用之物，爰依刑法第40條第2項
    、第3項、毒品危害防制條例第18條第1項前段等規定，聲請
    單獨宣告沒收銷燬、沒收等語。
二、按供犯罪所用、犯罪預備之物或犯罪所生之物，屬於犯罪行
    為人者，得沒收之，刑法第38條第2項前段定有明文。又檢
    察官依刑事訴訟法第253條或第253條之1為不起訴或緩起訴
    之處分者，對供犯罪所用、供犯罪預備或因犯罪所得之物，
    以屬於被告者為限，得單獨聲請法院宣告沒收，此為刑事訴
    訟法第259條之1所明定。次按違禁物或專科沒收之物得單獨
    宣告沒收；又查獲之第一、二級毒品及專供製造或施用第一
    、二級毒品之器具，不問屬於犯罪行為人與否，均沒收銷燬
    之，刑法第40條第2項、毒品危害防制條例第18條第1項前段
    分別定有明文。另按依毒品危害防制條例第18條第1項規定
    ，得諭知沒收並銷燬之者，以查獲之毒品及專供製造或施用
    毒品之器具為限，固不及於毒品之外包裝；惟若外包裝與沾
    附之毒品無法析離，自應將外包裝併該毒品諭知沒收並銷燬
    之（最高法院94年度台上字第6213號判決意旨參照）。
三、經查：
(一)被告基於施用第二級毒品之個別犯意，①於民國109年6月12
    日上午10時許，在臺中市西屯區廣福路某工地內，以將第二
    級毒品甲基安非他命置入玻璃球吸食器內燒烤而吸食煙霧之
    方式，施用甲基安非他命1次，嗣於同日下午5時40分許，在
    臺中市西屯區廣福路與黎明路交岔路口為警盤查，當場對其
    扣得如附表編號1、2號「扣案物品」欄所示之物，且經其同
    意採尿送驗，結果呈安非他命、甲基安非他命陽性反應（此
    部分由臺中地檢署檢察官以109年度毒偵字第3097號、110年
    度撤緩毒偵字第185號偵辦），②於110年7月20日晚間7時許
    ，在臺中市○○區○○路000號其住處內，以前揭方式施用甲基
    安非他命1次，嗣於同年月23日上午6時許，因涉嫌違反毒品
    危害防制條例案件，經員警持本院搜索票前往上開住處執行
    搜索，當場對其扣得如附表編號3、4號「扣案物品」欄所示
    之物，且經其同意採尿送驗，結果呈安非他命、甲基安非他
    命陽性反應（此部分由臺中地檢署檢察官以110年度毒偵字
    第2726號偵辦）。又被告所犯前開①、②案件及另一施用毒品
    案件（由臺中地檢署檢察官以110年度毒偵字第3720號偵辦
    ），經本院以111年度毒聲字第79號裁定送勒戒處所觀察、
    勒戒後，因認無繼續施用毒品之傾向，於111年7月15日執行
    完畢釋放，並由臺中地檢署檢察官以110年度毒偵字第2726
    號、第3720號、110年度撤緩毒偵字第185號為不起訴處分確
    定等情，業經本院核閱相關案件卷宗無誤。
(二)扣案如附表編號1號「扣案物品」欄所示之玻璃球吸食器1組
    ，經送請衛生福利部草屯療養院以氣相層析質譜法（GC/MS
    ）及溶洗方式檢驗結果，檢出甲基安非他命成分乙節，有該
    療養院109年6月29日草療鑑字第1090600296號鑑驗書1份在
    卷足憑（毒偵3097號卷第23頁），足證該玻璃球吸食器與殘
    留其上之甲基安非他命，具有不可析離之關係，依前揭最高
    法院判決意旨，應一併宣告沒收銷燬之。
(三)扣案如附表編號3號「扣案物品」欄所示之晶體1包（送驗淨
    重：0.0055公克），經送請衛生福利部草屯療養院以化學呈
    色法、氣相層析質譜法（GC/MS）鑑驗結果，檢出甲基安非
    他命成分乙節，有該療養院110年8月6日草療鑑字第1100700
    368號鑑驗書在卷可憑（毒偵2726號卷第111頁），足證該包
    晶體確含有甲基安非他命成分，屬毒品危害防制條例第2條
    第2項第2款所稱之第二級毒品無訛，且前揭甲基安非他命之
    外包裝袋1只，與內含之甲基安非他命分離時，仍會有極微
    量之甲基安非他命成分殘留而難以析離，是該外包裝袋與內
    含之甲基安非他命具有不可析離關係，依前揭最高法院判決
    意旨，應一併宣告沒收銷燬之。至鑑驗耗損部分，既已滅失
    不存在，自無庸併予宣告沒收銷燬，附此敘明。
(四)扣案如附表編號2、4號「扣案物品」欄所示之吸管3支、吸
    食器1組，均係被告所有且分別於上開①、②案件用以施用甲
    基安非他命之物，業據被告於偵查中供稱明確（毒偵3097號
    卷第18至20、74頁、毒偵2726號卷第30至31、91、102頁）
    ，爰均依刑法第38條第2項前段之規定宣告沒收。　　
(五)綜上，本件聲請人聲請單獨宣告沒收銷燬扣案如附表編號1
    、3號所示之物，以及沒收扣案如附表編號2、4號所示之物
    ，於法均無不合，應予准許。　　
四、依刑事訴訟法第455條之36第2項、第259條之1，毒品危害防
    制條例第18條第1項前段，刑法第40條第2項、第38條第2項
    前段，裁定如主文。　　
中　　華　　民　　國　　111 　年　　8 　　月　　29　　日
　　　　　　　　　刑事第三庭  法　官  蔡宗儒
以上正本證明與原本無異。
如不服本裁定，應於收受送達後5日內向本院提出抗告狀。（應
附繕本）
　　　　　　　　　　　　　    書記官  梁文婷
中　　華　　民　　國　　111 　年　　8 　　月　　29　　日

附表：
編號 偵查案號 扣案物品 1 109年度毒偵字第3097號、110年度撤緩毒偵字第185號 玻璃球吸食器1組 註：檢出甲基安非他命成分 2  吸管3支 3 110年度毒偵字第2726號 甲基安非他命（晶體）1包 送驗淨重：0.0055公克 4  吸食器1支